【裁判字號】    87,簡上,41
【裁判日期】    891230
【裁判案由】    損害賠償
【裁判全文】
臺灣桃園地方法院民事判決  八十七年度簡上字第四一號
    上  訴  人  甲○○
    被上訴人    丙○○
    被上訴人    乙○○
右當事人間請求損害賠償事件，上訴人對於中華民國八十六年十二月九日本院中壢
簡易庭八十六年度壢簡字第四六四號第一審判決提起上訴，本院判決如左：
    主  文
原判決命上訴人給付被上訴人丙○○新台幣壹拾柒萬捌仟元及給付被上訴人乙○○新
台幣壹萬壹仟陸佰伍拾元及均自民國八十六年三月八日起至清償日止按年息百分之五
計算之利息部分，及該部分假執行之宣告與訴訟費用負擔均廢棄。
右廢棄部分被上訢人在第一審之訴及假執行之聲請均駁回。
第一審及第二審訴訟費用由被上訴人負擔。
    事  實
甲、上訴人方面：
  一、聲明：如主文所示。
  二、陳述：除與原審判決書所載者相同茲予引用外，補稱：被上訴人之母之片面指
      證有重大瑕疵，與事實不合，且上訴人並無叫人毆打被上訴人，被上訴人被人
      打傷，與上訴人無關，上訴人於八十五年十月十日從新竹開車載兒子及妹妹到
      桃園龍潭鄉逛夜市，一車皆是婦孺，並係外地人，何敢叫人毆打在地之被上訴
      人，尤其被上訴人在刑事庭指係「黃慶東」毆打，卻未對伊起訴，已屬疑竇，
      而上訴人與「黃慶東」無任何關係，何能僅憑被上訴人片面之詞即充為證據。
  三、證據：援用原審之立證方法。
乙、被上訴人方面：
  一、聲明：駁回上訴。
  二、陳述：證人黃葉秀妹既親身聞見經過事實，證言應無瑕疵，證人雖在二樓，然
      從照片得知從二樓可一目了然看到樓下情況。就地域而言，新竹縣新埔鎮與桃
      園縣龍潭鄉地處相鄰兩鄉鎮。
  三、證據：提出照片一張為證。
    理  由
一、本件被上訴人於原審起訴主張，上訴人於民國八十五年十月十日晚間九時許，將
    車停放在桃園縣龍潭鄉○○路一四三之一號被上訴人乙○○住所前，被被上訴人
    乙○○所阻，因停車問題而生口角，上訴人將車開走後，約十餘分鐘後偕同不詳
    姓名之成年男子約十人由上訴人指認被上訴人乙○○，上訴人在旁助勢而後被上
    訴人丙○○下樓解圍，該等男子接續毆打被上訴人，至被上訴人乙○○受有前胸
    抓痕、左右肘淤傷、右眼結膜下出血之傷，被上訴人丙○○受有脾臟破裂、頭部
    外傷併頭皮撕裂傷、肋骨骨折等傷，被上訴人因而請求上訴人賠償其損害新台幣
    （下同）二十四萬元，以及自起訴狀繕本送達翌日起至清償日止，按年息百分之
    五計算之利息等情。
二、上訴人則以伊並無叫人毆打被上訴人，被上訴人被人打傷，與上訴人無關，上訴
    人於八十五年十月十日從新竹開車載兒子及妹妹到桃園龍潭鄉逛夜市，一車皆是
    婦孺，並係外地人，何敢叫人毆打在地之被上訴人，尤其被上訴人在刑事庭指係
    「黃慶東」毆打，卻未對伊起訴，已屬疑竇，而上訴人與「黃慶東」無任何關係
    ，何能僅憑被上訴人片面之詞即充為證據。被上訴人之母之片面指證有重大瑕疵
    ，與事實不合等語資為抗辯。
三、 按損害賠償之債，以有損害之發生及有責任原因之事實，並二者之間，有相當
     因果關係為成立要件。故原告所主張損害賠償之債，如不合於此項成立要件者
     ，即難謂有損害賠償請求權存在，最高法院四十八年度台上字第四八一號著有
     判例可資參照。本件被上訴人主張於八十五年月十日晚間在桃園縣龍潭鄉○○
     路○段一四三之一號住處前，遭上訴人夥同多名不詳姓名之人毆打而受有損害
     ，則就其主張之事實，應負舉證責任證明其為真實，此為舉證責任分擔之原則
     。經查，被上訴人主張受上訴人不法之侵害，其所憑之證據為上訴人提出之驗
     傷診斷書二紙、被上訴人母親黃葉秀妹於刑事程序中之指證等為證，而上訴人
     則否認有於前開時地夥同多名不詳姓名之人毆打被上訴人之事，辯稱：當時因
     為其中一人（指被上訴人乙○○）態度甚兇，其為避免事端，而將車子開走，
     返回新竹縣新埔鎮之家中。
四、查被上訴人雖提出之驗傷診斷書二紙，以證明為上訴人毆打成傷等情節，然單憑
    該診斷書尚未能證明該傷係上訴人所造成；且查，證人即被上訴人之母黃葉秀妹
    雖於刑事案件審理中指證上訴人確有夥同他人毆打被上訴人之事，然查，證人與
    被上訴人間為直系血親關係，其證詞之公正性即屬可疑，且細酌證人於刑事偵審
    中之指述，該經過情節與被上訴人之指述多有出入，致使證人證詞之真實性受到
    懷疑；再查，被上訴人自認與上訴人素昧平生，僅是因停車糾紛才指認上訴人涉
    案，但對於如何記下上訴人駕駛自用小客車之車牌號碼而循線找到上訴人之經過
    均未能提出合理解釋，且衡諸常情，被上訴人記下車牌之動機若是因為懷疑上訴
    人有不友善之動作，為何在疑見上訴人帶人前來按門鈴時，仍會下樓開門，顯與
    常理不合；且查，被上訴人既於刑事庭上指係訴外人「黃慶東」毆打，卻未對伊
    起訴，令人疑竇；而查被上訴人並未能證明「黃慶東」與上訴人間有何關係，無
    從讓人相信上訴人如何能於短短十多分鐘內，在遠離住家之桃園縣龍潭地區，召
    集「黃慶東」等十多餘人去圍毆被上訴人。末查，經本院調閱台灣高等法院八十
    八年上更一字第八一五號刑事卷宗，該判決亦同本院上開認定。綜合上述，被上
    訴人既未能舉證以證明上訴人確有不法侵害之行為，則其請求上訴人依民法侵權
    行為之規定負損害賠償之責，自屬無據，無從准許。而被上訴人所受之損害應向
    真正為侵權行為之人求償，併此敘明。
五、綜上所述，被上訴人請求上訴人依民法侵權行為之規定賠償其損害，於法無據，
    不應准許，原判決仍判命上訴人給付此部分並為假執行之宣告，尚有未洽，上訴
    意旨指摘原判決為不當，求予廢棄改判，為有理由，應由本院將原判決此部分予
    以廢棄，改判駁回被上訴人此部分之訴及假執行之聲請，以昭適法。
六、本件事實已臻明確，兩造其餘攻擊防禦方法，對於本院前揭認定不生影響，無庸
    一一論述。
據上論結，本件上訴為有理由，依民事訴訟法第四百三十六條之一第三項、第四百五
十條、第四百四十九條第一項、第七十八條，判決如主文。
中      華      民      國    八十九    年     十二     月    三十    日
                            臺灣桃園地方法院民事第一庭
~B審判長法官  陳添喜
~B法      官  潘進柳
~B法      官  邱育佩
右為正本係照原本作成
中      華      民      國    八十九    年     十二     月    三十    日
~B法院書記官  羅英梅


司法院資訊處製作；財團法人民間司法改革基金會備份。
